【裁判字號】    98,訴,309
【裁判日期】    980430
【裁判案由】    違反毒品危害防制條例
【裁判全文】
臺灣嘉義地方法院刑事判決               98年度訴字第309號
公  訴  人  臺灣嘉義地方法院檢察署檢察官
被      告  甲○○
上列被告因違反毒品危害防制條例案件，經檢察官提起公訴（98
年度撤緩偵字第16號），被告於準備程序中就被訴事實為有罪之
陳述，本院合議庭裁定由受命法官改依簡式審判程序審理，判決
如下：
    主  文
甲○○施用第一級毒品，累犯，處有期徒刑捌月。
    犯 罪 事 實
一、甲○○前於民國92年間，因施用毒品案件，經臺灣板橋地方
    法院以92年度毒聲字第1201號裁定送觀察、勒戒後，認有繼
    續施用毒品傾向，再經同院以92年度毒聲字第2664號裁定令
    入戒治處所施以強制戒治，於93年3月22日停止戒治交付保
    護管束，93年9月3日保護管束期滿未經撤銷，視為強制戒治
    執行完畢，並經臺灣板橋地方法院檢察署檢察官以93年度戒
    毒偵字第346號不起訴處分確定，又因施用毒品案件，經本
    院於96年2月12日，以95年度訴緝字第32號判決判處有期徒
    刑8月確定，再經本院裁定減刑為有期徒刑4月，如易科罰金
    ，以新臺幣1,000元折算1日確定，於96年7月15日縮刑期滿
    執行完畢。詎仍不知悔改，於前揭觀察、勒戒、強制戒治執
    行完畢釋放後5年內，復基於施用第1級毒品海洛因之犯意，
    於96年10月30日下午某時，在嘉義市○○路某廟宇廁所內，
    以將海洛因置入注射針筒加水混合後，注射手臂血管之方式
    ，施用海洛因1次。嗣經警於96年11月2日上午9時許，在嘉
    義縣六腳鄉○○村○○道路旁查獲，經其同意採集尿液送驗
    ，結果呈嗎啡（海洛因代謝物）陽性反應，而悉上情。
二、案經嘉義縣警察局朴子分局報告臺灣嘉義地方法院檢察署檢
    察官偵查起訴。
    理  由
壹、程序事項
    本件於準備程序進行中，被告甲○○就被訴事實為有罪之陳
    述，且所犯係死刑、無期徒刑、最輕本刑為3年以上有期徒
    刑以外之罪，經本院告知簡式審判程序之旨，並聽取檢察官
    及被告之意見後，依刑事訴訟法第273條之1第1項之規定，
    裁定進行簡式審判程序，復依刑事訴訟法第273條之2規定，
    不適用證據提示、交互詰問及傳聞法則有關證據能力限制等
    規定，先予敘明。
貳、實體事項
一、前揭犯罪事實，業據被告於警詢、偵查中、本院行準備程序
    及審理時坦承不諱（見警卷第2至4頁；臺灣嘉義地方法院檢
    察署96年度毒偵字第1808號卷第6頁；本院卷第25、31頁）
    ，又其於96年11月2日中午12時30分許，經警採集尿液送驗
    ，由檢驗單位以酵素免疫分析法為初步檢驗，再以氣相層析
    質譜儀法為確認檢驗，結果呈嗎啡（海洛因代謝物）陽性反
    應乙情，此有高雄市立凱旋醫院濫用藥物尿液檢驗報告、代
    號與真實姓名對照表（代號：朴147）各1份、被告手臂照片
    3張在卷可佐（見警卷第5至8頁），而以氣相層析質譜儀法
    作為毒品藥物及其代謝產物之定性及定量分析，可排除偽陽
    性之可能，堪為補強證據，足以擔保被告任意性自白與事實
    相符。另被告前因施用毒品案件，經法院裁定送觀察、勒戒
    後，認有繼續施用毒品傾向，再裁定令入戒治處所施以強制
    戒治，於93年3月22日停止戒治交付保護管束，93年9月3日
    保護管束期滿未經撤銷，視為強制戒治執行完畢，復經臺灣
    板橋地方法院檢察署檢察官以93年度戒毒偵字第346號不起
    訴處分確定，詳如犯罪事實欄所述，並有臺灣高等法院被告
    前案紀錄表、刑案資料查註紀錄表、全國施用毒品案件紀錄
    表、受觀察勒戒人毒品及前科紀錄簡列表各1份附卷足稽，
    其於觀察、勒戒、強制戒治執行完畢釋放後5年內，再犯本
    件施用毒品案件，依法應予追訴處罰。綜上所述，本件事證
    明確，被告犯行洵堪認定，應依法論科。
二、按海洛因為毒品危害防制條例第2條第2項第1款所定之第1級
    毒品，核被告所為，係犯毒品危害防制條例第10條第1項之
    施用第1級毒品罪，其持有海洛因之低度行為，應為施用之
    高度行為所吸收，不另論罪。又被告前因施用毒品案件，經
    法院判處罪刑確定，於96年7月15日縮刑期滿執行完畢，已
    於犯罪事實欄詳述，亦有上開被告前案紀錄表等件存卷為按
    ，其於受徒刑之執行完畢，5年以內故意再犯本件有期徒刑
    以上之罪，為累犯，應依刑法第47條第1項規定，加重其刑
    。爰審酌被告國中畢業之智識程度，前因施用毒品案件，經
    觀察、勒戒、強制戒治執行完畢，復經法院判處罪刑確定，
    有上揭前案紀錄表附卷可參，猶再施用毒品，顯見尚無戒除
    之決心，施用毒品除戕害自身健康外，對社會秩序亦有潛在
    危害，惟念其犯後坦認犯行之態度，本次犯罪並未造成他人
    實害、被告自承與母親、妻子同住、目前待業中，本件犯行
    係檢察官撤銷緩起訴處分再據以起訴等一切情狀，量處如主
    文所示之刑，以示懲儆。
據上論斷，應依刑事訴訟法第273條之1第1項、第299條第1項前
段，毒品危害防制條例第10條第1項，刑法第11條前段、第47條
第1項，判決如主文。
本案經檢察官陳昱奉到庭執行職務。
中    華    民    國    98    年     4    月    30    日
                  刑事第二庭  法  官  林青怡
以上正本證明與原本無異。
如不服本判決應於收受判決後10日內向本院提出上訴書狀，並應
敘述具體理由；其未敘述上訴理由者，應於上訴期間屆滿後20日
內向本院補提理由書（均須按他造當事人之人數附繕本）「切勿
逕送上級法院」。
中    華    民    國    98    年     4    月    30    日
                              書記官  李佳惠
附錄論罪科刑法條
毒品危害防制條例第10條
施用第一級毒品者，處6月以上5年以下有期徒刑。
施用第二級毒品者，處3年以下有期徒刑。


司法院資訊處製作；財團法人民間司法改革基金會備份。
